# 预付账款计提坏账的账务处理

提问人：wn 美金 户 名 时间：2022-06-22 15:50:25
版主：预付账款预期无法收回时，需先调整至其他应收款后再计提坏账，还是直接计提坏账？

回答人：chenyiwei
如果预期无法收到所订购的货物，则习惯上是转为其他应收款再计提坏账（参照金融资产减值的预期信用损失模型）。也可以不转入其他应收款，直接对预付账款计提坏账，但同样应依据预期信用损失模型。